---
title: "Bebés recien nacidos"
author: "Emanuel Fitta"
date: "27/5/2021"
output: html_document
---

### Explorando la estructura de 'r birthwt'

```{r}
library(MASS)
```
```{r}
str(birthwt)
head(birthwt)
#help(birthwt)
```

### Tabla de frecuencias marginales raza-peso menor a 2.5 kg

#### Renombrando variables

```{r}
race_w <- table(birthwt$low, birthwt$race)
dimnames(race_w) = list(peso = c("menos_2.5", "mayor_2.5"), raza = c("white", "black", "other"))
race_w
```

##### Tabla marginal por filas

```{r}
round(prop.table(race_w, margin = 1), 3)

```
##### Tabla marginal por columnas

```{r}
round(prop.table(race_w, margin = 2), 3)

```


### Tabla de mosaico

```{r}
plot(t(prop.table(race_w)), col = "lightblue", main = "Relación entre la raza de la madre \ny si el niño pesa menos de 2.5 kg")

```


### Gráfico de barras

```{r}
barplot(prop.table(race_w, margin = 1), col = c("blue", "green"), legend.text = T, beside = T, ylim = c(0, 0.8), xlab = "Raza de la madre", main = "Frecuencias relativas del peso por cada tipo de raza")

barplot(t(prop.table(race_w, margin = 2)), col = c("blue", "green", "yellow"), legend.text = T, beside = T, ylim = c(0, 0.8), xlab = "Peso", main = "Frecuencias relativas de la raza por cada peso ")
```

De la primer grafica (marginal por filas) podemos ver que  las mamás de raza blanca tienen la mayor proporción en cuanto a bebés con un peso menor a 2.5 kg y las de raza negra las de menor proporción.

Del segundo gráfico (marginal por columnas) podemos ver que en general las madres tienden a tener bebés con un peso menor a 2.5 kg.


### Tabla de frecuencias marginales mamá fumadora-peso menor a 2.5 kg

#### Renombrando variables

```{r}
race_f <- table(birthwt$low, birthwt$smoke)
dimnames(race_f) = list(peso = c("menos_2.5", "mayor_2.5"), raza = c("no_fuma", "si_fuma"))
race_f
```

##### Tabla marginal por filas

```{r}
round(prop.table(race_f, margin = 1), 3)

```
##### Tabla marginal por columnas

```{r}
round(prop.table(race_f, margin = 2), 3)

```


### Tabla de mosaico

```{r}
plot(t(prop.table(race_f)), col = "lightblue", main = "Relación entre madres fumadoras o no \ny si el niño pesa menos de 2.5 kg")

```



### Gráfico de barras

```{r}
barplot(prop.table(race_f, margin = 1), col = c("blue", "green"), legend.text = T, beside = T, ylim = c(0, 0.8), xlab = "Fumadora", main = "Frecuencias relativas del peso \npor cada tipo de madre (fumadora o no)")

barplot(t(prop.table(race_f, margin = 2)), col = c("blue", "green"), legend.text = T, beside = T, ylim = c(0, 0.8), xlab = "Peso", main = "Frecuencias relativas del tipo de madre\n (fumadora o no) por cada peso ")
```



La mayoría de los bebés con peso menor a 2.5 kg su madre no fuma por el contrario (Aunque con menor diferencia) la mayoría de los bebés con un peso mayor a 2.5 kg la mdre fumaba.

Por otro lado de las mamás que no fumaban la mayoría tuvo bebés con un peso menor a 2.5 kg




### Tabla de frecuencias marginales mamá hipertensa-peso menor a 2.5 kg

#### Renombrando variables

```{r}
race_h <- table(birthwt$low, birthwt$ht)
dimnames(race_h) = list(peso = c("menos_2.5", "mayor_2.5"), raza = c("no_hipertensa", "hipertensa"))
race_h
```

##### Tabla marginal por filas

```{r}
round(prop.table(race_h, margin = 1), 3)

```
##### Tabla marginal por columnas

```{r}
round(prop.table(race_h, margin = 2), 3)

```


### Tabla de mosaico

```{r}
plot(t(prop.table(race_h)), col = "lightblue", main = "Relación entre madres hipertensas o no \ny si el niño pesa menos de 2.5 kg")

```



### Gráfico de barras

```{r}
barplot(prop.table(race_h, margin = 1), col = c("blue", "green"), legend.text = T, beside = T, ylim = c(0, 1), xlab = "Hipertensa", main = "Frecuencias relativas del peso \npor cada tipo de madre (hipertensa o no)")

barplot(t(prop.table(race_h, margin = 2)), col = c("blue", "green"), legend.text = T, beside = T, ylim = c(0, 0.8), xlab = "Peso", main = "Frecuencias relativas del tipo de madre\n (hipertensa o no) por cada peso ")
```
Las madres no hipertensas tienden a tener hijos con peso menor a los 2.5 kg mientras que las madres hipertensas tienden a tener hijos con peso mayor a los 2.5 kg



### Relación raza-fumadora-peso del bebé

```{r}
relacion <- table(birthwt$race, birthwt$smoke, birthwt$low)
dimnames(relacion) = list(raza = c("white", "black", "other"), fumadora = c("no_fumador", "fumadora"), peso = c("menos_2.5", "mayor_2.5"))
round(prop.table(relacion),3)
```
```{r}
plot(prop.table(relacion), main = "Relacion")
```

