---
title: "Grades"
author: "jerf"
date: "5/6/2021"
output: html_document
---
## Cargando datos de las notas para diferentes materias
```{r}
data = read.table("https://raw.githubusercontent.com/joanby/r-basic/master/data/grades.txt", header = TRUE)
data
str(data)
```
## Calculando la media,la moda y la mediana 
### La media aritmetica
De forma conjunta
```{r}
round(mean(data$nota),2)
```
Por estudio universitario
```{r}
aggregate(data$nota~estudio, data = data, FUN = mean)
```
Aplicando `group_by`
```{r}
library(dplyr)
```


```{r}
p <- data %>%
  group_by(estudio)%>%
  summarize(promedio = mean(nota))
p$promedio
```
### La mediana
De forma conjunta
```{r}
median(data$nota)
```
Por estudio universitario
```{r}
aggregate(data$nota~estudio, data = data, FUN = median)
```

Aplicando `group_by`
```{r}
m <- data %>%
  group_by(estudio) %>%
  summarize(mediana = median(nota))
m
```

### La moda
De forma conjunta
```{r}
tabla <- table(data$nota)
tabla
```

```{r}
as.numeric(names(which(tabla == max(tabla))))
```

Por estudio universitario
Industrial
```{r}
ind <- data %>%
      filter(estudio == "Industrial")
as.numeric(names(which(table(ind$nota) == max(table(ind$nota)))))

```

Informatica
```{r}
inf <- data %>%
      filter(estudio == "Industrial")
as.numeric(names(which(table(inf$nota) == max(table(inf$nota)))))
```

Mates
```{r}
mat <- data %>%
      filter(estudio == "Mates")
as.numeric(names(which(table(mat$nota) == max(table(mat$nota)))))
```
Telematica

```{r}
tel <- data %>%
      filter(estudio == "Telematica")
as.numeric(names(which(table(tel$nota) == max(table(tel$nota)))))
```


Podemos observar que el grupo con la nota másalta es el grupo de mates.Mientras que losgrupos que tienen notas por encima de la media de estudiantes son el grupo de Mates y el de Informatica.

### Variación de notas por grupo

```{r}
aggregate(data$nota~estudio, data = data, FUN = sd)
```
Con group_by

```{r}
des <- data %>%
  group_by(estudio) %>%
  summarise(desviacion = sd(nota))
des
```

Podemos observar que hay más variación de notas en los grupos de Industrial y de Mates


### Boxplot

```{r}

medias <- p$promedio
boxplot(data = data, nota ~ estudio, xlab = "Grupo de estudio", ylab = "Nota", main = "Boxplot para cada grupo de estudio", col = "lightgreen")
points(medias, col = "red",pch = 19)
```



Se observan valores atípicos en todos los grupos de estudio, excepto en el grupo de Mates

